臺灣板橋地方法院刑事判決　　　　　　　 96年度訴字第783號
公　訴　人　臺灣板橋地方法院檢察署檢察官
被　　　告　乙○○
　　　　　　　　　　（現另案在臺灣桃園監獄執行中）
選任辯護人　沙　洪律師
被　　　告　丙○○
選任辯護人　湯明亮律師
上列被告等因違反毒品危害防制條例等案件，經檢察官提起公訴
（96年度偵字第3586號、第3587號），本院判決如下：
    主  文
乙○○販賣第一級毒品，累犯，處無期徒刑，禠奪公權終身；扣
案海洛因陸包（驗餘淨重壹佰貳拾壹點玖捌公克），沒收銷燬之
；前開扣案海洛因之包裝袋陸只、電子秤壹台、分裝杓貳枝、分
裝袋貳包，均沒收；販賣毒品所得新臺幣拾伍萬伍仟元沒收，如
全部或一部不能沒收時，以其財產抵償之。又販賣第二級毒品，
累犯，處有期徒刑柒年陸月；扣案安非他命貳包（驗餘淨重捌點
伍捌肆公克），沒收銷燬之；前開扣案安非他命之包裝袋貳只、
電子秤壹台、分裝杓貳枝、分裝袋貳包，均沒收；販賣毒品所得
新臺幣陸萬伍仟元沒收，如全部或一部不能沒收時，以其財產抵
償之。又販賣第二級毒品，累犯，處有期徒刑肆年；扣案安非他
命貳包（驗餘淨重捌點伍捌肆公克），沒收銷燬之；前開扣案安
非他命之包裝袋貳只、電子秤壹台、分裝杓貳枝、分裝袋貳包，
均沒收；販賣毒品所得新臺幣萬元沒收，如全部或一部不能沒
收時，以其財產抵償之。又販賣第二級毒品，累犯，處有期徒刑
肆年陸月；扣案安非他命貳包（驗餘淨重捌點伍捌肆公克），沒
收銷燬之；前開扣案安非他命之包裝袋貳只、電子秤壹台、分裝
杓貳枝、分裝袋貳包，均沒收；販賣毒品所得新臺幣伍萬陸仟元
沒收，如全部或一部不能沒收時，以其財產抵償之。又販賣第二
級毒品，累犯，處有期徒刑肆年陸月；扣案安非他命貳包（驗餘
淨重捌點伍捌肆公克），沒收銷燬之；前開扣案安非他命之包裝
袋貳只、電子秤壹台、分裝杓貳枝、分裝袋貳包，均沒收；販賣
毒品所得新臺幣陸萬元沒收，如全部或一部不能沒收時，以其財
產抵償之。又未經許可，持有制式手槍，累犯，處有期徒刑陸年
，併科罰金新臺幣拾萬元，罰金如易服勞役，以新臺幣壹仟元折
算壹日；扣案制式手槍（槍枝管制編號0000000000）壹枝、制式
子彈捌顆，均沒收。應執行無期徒刑，禠奪公權終身，併科罰金
新臺幣拾萬元，罰金如易服勞役，以新臺幣壹仟元折算壹日；扣
案海洛因陸包（驗餘淨重壹佰貳拾壹點玖捌公克）、安非他命貳
包（驗餘淨重捌點伍捌肆公克），沒收銷燬之；前開扣案海洛因
之包裝袋陸只、安非他命之包裝袋貳只、電子秤壹台、分裝杓貳
枝、分裝袋貳包、制式手槍（槍枝管制編號0000000000）壹枝、
制式子彈捌顆，均沒收；販賣毒品所得新臺幣拾陸萬陸仟元沒
收，如全部或一部不能沒收時，以其財產抵償之。
丙○○幫助販賣第二級毒品，處有期徒刑壹年拾月。又幫助販賣
第二級毒品，處有期徒刑貳年。又幫助販賣第二級毒品，處有期
徒刑貳年。應執行有期徒刑伍年。
丙○○其餘被訴部分無罪。
    事  實
壹、乙○○前因竊盜案件，經本院以81年度訴字第457 號判決判
    處有期徒刑7 月，緩刑5 年確定。又因違反麻醉藥品管理條
    例案件，經臺灣臺北地方法院以84年度訴字第653 號、84年
    度訴字第1852號判決分別判處有期徒刑5 月，如易科罰金，
    均以銀元300 元折算1 日確定，而以85年度聲字第295 號裁
    定定應執行有期徒刑8 月，如易科罰金，以銀元300 元折算
    1 日確定。復因違反麻醉藥品管理條例案件，經臺灣臺北地
    方法院以85年度易字第2165號判決判處有期徒刑8 月、有期
    徒刑10月，應執行有期徒刑1 年5 月確定。前開緩刑宣告亦
    經臺灣澎湖地方法院以85年度聲字第5 號裁定撤銷，並均接
    續執行，於民國86年2 月22日假釋，依臺灣桃園地方法院86
    年度聲字第359 號裁定付保護管束。其於保護管束期間，因
    違反麻醉藥品管理條例案件，經臺灣臺北地方法院以86年度
    易字第3759號判決判處有期徒刑7 月確定，上開假釋則經撤
    銷，接續執行殘刑有期徒刑1 年6 月，於88年6 月9 日假釋
    ，依臺灣桃園地方法院88年度聲字第1576號裁定付保護管束
    。繼之又因違反藥事法案件，經臺灣臺北地方法院以89年度
    訴緝字第170 號判決判處有期徒刑6 月確定，上開假釋再經
    撤銷，接續執行殘刑有期徒刑9 月12日，於91年6 月7 日執
    行完畢。另因違反毒品危害防制條例案件，經本院以92年度
    訴字第599 號判決，其中施用第一級毒品部分判處有期徒刑
    8 月，施用第二級毒品部分判處有期徒刑5 月，應執行有期
    徒刑1 年確定，於93年12月3 日執行完畢。詎未知悛悔，而
    為下列行為：
一、乙○○明知海洛因、安非他命分係毒品危害防制條例所列管
    之第一、二級毒品，不得販賣及持有，仍予販售以營利，茲
    分述如下：
  (一)乙○○基於販賣第二級毒品之故意，於95年9 月15日凌晨3
    時29分許，以其同居女友丙○○申辦之0000000000行動電話
    門號，撥打0000000000之門號，聯繫某真實姓名年籍不詳、
    綽號「若珍」之成年女子，約定以新臺幣（下同）65000 元
    之對價，出售安非他命1 兩，而於同日凌晨3 時53分許前某
    時，在臺北縣中和市○○路附近某不詳廟宇處，交付安非他
    命2 包（共1 兩）予「若珍」。
  (二)復有某真實姓名年籍不詳、綽號「大偉」之成年男子，於95
    年10月15日凌晨1 時42分許，以行動電話0000000000門號撥
    打0000000000之門號，向乙○○購買安非他命，乙○○即基
    於販賣第二級毒品之故意，以安非他命半兩30000 元之價格
    販售之。丙○○明知上情，仍基於幫助販賣第二級毒品之故
    意，於同日凌晨2 時17分許，依乙○○指示，在臺北縣新店
    市○○路60巷90弄21號住處，將乙○○備妥之安非他命半兩
    代為轉交「大偉」，並以0000000000之行動電話門號聯繫「
    大偉」給付價金。
  (三)乙○○又基於販賣第一、二級毒品之故意，於95年10月25日
    上午11時34分許，在臺北縣新店市○○路60巷90弄21號住處
    ，以0000000000之行動電話撥打0000000000之門號，向某真
    實姓名年籍不詳、綽號「義德」之成年男子兜售海洛因、安
    非他命，待「義德」應邀前來上址，即以海洛因5 錢95000
    元、安非他命1 兩60000 元之價格售予「義德」。
  (四)乙○○基於販賣第二級毒品之故意，於95年11月10日晚間11
    時45分許前某時，以58000 元出售安非他命1 兩予某真實姓
    名年籍不詳、綽號「柱哥」之成年男子，並委託丙○○處理
    。丙○○明知其情，仍基於幫助販賣第二級毒品之故意，依
    乙○○指示，前往臺北縣中和市○○街某處，將乙○○備妥
    之安非他命代為轉交「柱哥」，並居中聯繫、轉達重量不足
    等問題。幾經周旋，乙○○與「柱哥」改以56000 元成交，
    旋由丙○○代為收取買賣價金。
  (五)乙○○另基於販賣第二級毒品之故意，於95年11月10日晚間
    11時58分許前某時，以60000 元之對價，出售安非他命1 兩
    予某真實姓名年籍不詳、綽號「小老鼠」之成年男子，並委
    託丙○○處理。丙○○明知上情，仍基於幫助販賣第二級毒
    品之故意，於95年11月10日晚間11時58分許，依乙○○指示
    ，待「小老鼠」撥打其0000000000號行動電話通知，即在臺
    北縣新店市○○路60巷90弄21號住處樓下，將乙○○備妥之
    安非他命1 兩代為轉交之。
二、乙○○復明知制式手槍及子彈分係槍砲彈藥刀械管制條例所
    列管之槍砲、彈藥，未經許可不得持有。詎因借款180000元
    予某真實姓名年籍不詳、綽號「澎大」之成年男子，而於96
    年1 月26日某時許，在臺北縣新店市○○路60巷90弄21號住
    處，收受「澎大」所交付之制式手槍1 枝、子彈11顆，作為
    借款之擔保，而持有之。
貳、嗣於96年1 月28日下午3 時30分許，為警在臺北縣三峽鎮○
    ○路331 之3 號15樓執行搜索而查獲，並扣得海洛因6 包、
    、安非他命2 包、電子秤1 台、分裝杓2 枝、分裝袋2 包、
    行動電話2 具（門號各為0000000000、0000000000號）、吸
    食器1 組、制式手槍1 枝、制式子彈11顆。
、案經臺灣板橋地方法院檢察署檢察官指揮臺北縣政府警察局
    中和分局偵查起訴。
    理  由
壹、被告乙○○於偵查中就被告丙○○部分向檢察官所為陳述之
    證據能力：
    按被告以外之人於審判外之言詞或書面陳述，除法律有規定
    者外，不得作為證據，刑事訴訟法第159 條第1 項定有明文
    。而被告以外之人於偵查中向檢察官所為之陳述，除顯有不
    可信之情況者外，得為證據，為同法第159 條之1 第2 項所
    明定。又刑事訴訟法關於證人之訊問，採具結制度，旨在擔
    保證言之真實性及憑信性，並提高證人之責任心及警戒心，
    使為誠實之陳述，是具結乃證言真實性之程序擔保；而刑事
    訴訟法第186 條第1 項前段規定之「具結」，係指依法有具
    結義務之人，履行其具結義務而言，依刑事訴訟法之規定，
    並非所有未令其具結之證人所為之陳述即當然無證據能力，
    否則依法不令其具結之證人所為陳述，豈可因未具結而認無
    證據能力？故證據能力之有無，不能單純以證人是否具結為
    斷。受證人保護法保護之證人，既動用社會及司法資源予以
    特別保護，相對應加重其義務與責任，以維國家司法權之行
    使，乃於同法第19條規定：「依本法保護之證人，於案情有
    重要關係之事項，向該管公務員為虛偽陳述者，以偽證論，
    處1 年以上7 年以下有期徒刑」，不以供前或供後具結為處
    罰要件，且提高最低法定刑刑度，較刑法第168 條之規定嚴
    厲，於此，其證人縱未令具結，實與已具結者無異，不得謂
    欠缺程序方面之法定要件遽謂其陳述無證據能力（最高法院
    93年度台上字第2241號判決意旨參照）。經查：被告乙○○
    於偵查中經檢察官告知證人保護法第14條第1 項所定證人免
    責協商之旨後，供述關於被告丙○○之犯罪事證，其供述前
    後雖未具結，然依證人保護法第19條規定，其於案情有重要
    關係之事項為虛偽陳述者，仍應以偽證論，處1 年以上7 年
    以下有期徒刑，與已具結者無異，於本案復無顯不可信之情
    況，揆諸前開法條規定及說明，應認有證據能力。
貳、認定犯罪事實之證據及理由：
一、違反毒品危害防制條例部分：
    訊據被告乙○○固坦承有轉讓海洛因、安非他命予「若珍」
    、「大偉」、「義德」、「柱哥」、「小老鼠」等人之行為
    ，惟矢口否認有何販賣毒品犯行，被告丙○○亦否認幫助被
    告乙○○販賣安非他命。被告乙○○辯稱：「若珍」、「大
    偉」、「義德」、「柱哥」、「小老鼠」等人係透過伊向某
    真實姓名年籍不詳、綽號「阿章」之人調借海洛因或安非他
    命，日後再由伊經手，以實物返還，其信用不佳者，則以伊
    購買毒品之價格提供現金作為擔保，伊並未販賣云云。被告
    丙○○則辯稱：伊係受被告乙○○之託轉交物品予「大偉」
    、「柱哥」、「小老鼠」，並代為傳達訊息，不知與毒品有
    涉云云。經查：
  (一)被告乙○○販賣海洛因、安非他命予「義德」及販賣安非他
    命予「若珍」、「大偉」、「柱哥」、「小老鼠」以營利，
    其中「大偉」、「柱哥」、「小老鼠」部分，並委託被告丙
    ○○處理之事實，業據被告乙○○於檢察官訊問時坦承：「
    …『若珍』、『小老鼠』、『大偉』、『義德』、『柱哥』
    ，都是來向我買毒品的…。」、「（問：賣給『若珍』情形
    ？）95年9 月15日，我總共賣了兩包各半兩的安非他命給『
    若珍』，價錢我不太記得，一般半兩我就是賣30000 元左右
    。這次賣的安非他命，『若珍』還有向我反應品質不太一樣
    ，我們還為了這件事情討論了一下。」、「（問：賣給『大
    偉』的情形？）這是『大偉』先打電話到丙○○手機，丙○
    ○再交給我聽，我和『大偉』談妥半兩安非他命30000 元的
    交易內容，『大偉』就開車到我新店住處，再與丙○○聯絡
    交易毒品。」、「（問：和『義德』交易情形？）當天『義
    德』是下午到我新店住處，我賣他5 錢海洛因價錢共95000
    元，另外還賣他一個安非他命（即1 兩重），價錢共60000
    元。」、「（問：是否賣給『柱哥』，而數量不對，這次交
    易情形如何？）是，這次是在中和景德街賣給『柱哥』，我
    是賣他安非他命1 兩，價錢共58000 元，我只有賺他幾百元
    ，但是後來發現數量不足，丙○○告訴我這件事情，我要丙
    ○○轉告他我會再補足不夠的部分給他。這次也是丙○○幫
    我交貨給『柱哥』，本來1 兩要有35公克，但是這次只有31
    公克多。」、「（問：是否賣給『小老鼠』？）當天是『小
    老鼠』先打電話跟我說好，我再請『小老鼠』打電話給丙○
    ○，丙○○再將安非他命一個拿到樓下交給『小老鼠』，價
    錢總共是60000 元。」等情不諱（見臺灣板橋地方法院檢察
    署95年度偵字第3586號偵查卷宗第94、95頁），及於本院訊
    問時供承：「（扣案的海洛因拿進來之後，利潤如何？）不
    一定，這要看自己施用或是賣的比較多，如果全部拿去賣的
    話，利潤有10幾萬元，如果拿分裝的話利潤比較好，我如果
    將1 兩拿給別人的話，通常賺3 萬多元，如果是散包的話就
    可以賺10幾萬元，但是我通常沒有賺散裝的。」、「如果有
    人要買的話，我就會將毒品給他們，我是扣除我自己施用的
    量，再將販入的毒品賣給別人，這樣子就夠我押一趟的錢，
    這樣子就夠我償還藥頭的錢。」等語（見本院95年度聲羈字
    第108 號刑事卷宗第3 、4 頁）。與臺北縣政府警察局中和
    分局依臺灣板橋地方法院檢察署95年8 月30日95年甲○榮宙
    聲監續字第001114號、95年9 月27日95年甲○榮宙聲監續字
    第001262號、95年10月26日95年甲○榮宙監續字第000293號
    核發之通訊監察書，對門號0000000000號行動電話實施電信
    監察所製監聽譯文對照以觀，被告乙○○與「若珍」、「義
    德」，及被告乙○○、丙○○與「大偉」、「柱哥」、「小
    老鼠」彼此間，確有如附表所示以暗語聯繫交易海洛因或安
    非他命之通訊內容。此外，並有海洛因6 包、安非他命2 包
    、電子秤1 台、分裝杓2 枝、分裝袋2 包等扣案可資佐證；
    上開扣案海洛因6 包經以化學呈色法、氣相層析質譜儀分析
    法鑑定結果，含海洛因成分，驗餘淨重121.98公克；另安非
    他命2 包（原淨重8.6 公克），經取樣0.016 公克，以EIA
    酵素免疫分析法初步檢驗，及以GC/MS 氣相層析/ 質譜儀法
    確認檢驗結果，呈甲基安非他命陽性反應，則有法務部調查
    局96年3 月2 日調科壹字第09623015700 號鑑定書、臺灣檢
    驗科技股份有限公司96年2 月16日CH/2007/20362 號濫用藥
    物檢驗報告各1 件在卷足稽。而前述扣案物品悉為被告乙○
    ○所有之事實，亦據其於檢察官訊問及本院準備程序中供承
    無訛（見臺灣板橋地方法院檢察署96年度偵字第3586號偵查
    卷宗第95頁及本院96年3 月26日準備程序筆錄），俱徵被告
    乙○○前開不利於己之自白及關於被告丙○○部分所為陳述
    與事實相符。
  (二)被告乙○○於本院審理時翻異其詞，辯稱：伊於檢察官訊問
    時，因服用過量解毒劑致意識不清，為求儘速結束偵訊，對
    訊問內容均概稱「是」、「有」云云。惟臺灣板橋地方法院
    檢察署檢察官於96年1 月29日訊問時，係以開放性問題為之
    ，由被告乙○○自行陳述其販賣海洛因、安非他命之時間、
    地點、對象、數量、價格等細節始末，若非其親身經歷之事
    實，何能為此詳實之陳述。且被告乙○○於檢察官聲請羈押
    而受本院訊問時供稱：「（問：在檢察官偵查時是否說得實
    在？）是，我願意交出二、三個大藥頭出來，表示我有真心
    認錯，可以減免我的刑期，如果我收押的話，那這些藥頭會
    警覺到，但是檢察官不相信我，要把我收押起來，請法官可
    以相信我，我已經承認我有販賣毒品的意圖，我是真的有心
    認錯。」、「我已經跟檢察官坦白犯行了，我是希望可以透
    過我，找出我的上游，以證人保護法來減輕我的刑期，請給
    我一次機會，我一定要找出我的上游，我知道很多內幕，如
    果我被收押的話，我要找出上游的意思就毀掉了。」等語（
    見本院96年度聲羈字第108 號刑事卷宗第4 、6 頁），其態
    度懇切，於遭聲請羈押之際，猶得推論如遭羈押將有驚動上
    手、妨礙犯罪偵查之虞，思慮清晰，毫無受藥物影響之跡，
    被告乙○○執此為辯，無非卸責之詞，其聲請傳喚臺北縣政
    府警察局中和分局警員賴宏達為證人，以資證明所辯服用過
    量解毒劑之事實，自無調查之必要。被告乙○○於本院審理
    時又改稱：「這五個人（即『若珍』、『大偉』、『義德』
    、『柱哥』、『小老鼠』的情形，我都已經陳述，我只有介
    紹他們買，並且轉讓，沒有販賣。」云云（見本院96年9 月
    6 日審判筆錄）。惟依卷附通訊監聽譯文所示，「若珍」、
    「大偉」、「義德」、「柱哥」、「小老鼠」等人於通訊過
    程，均直接與被告乙○○從事毒品交易，並無第三交易對象
    存在，且被告乙○○茍非自行製造毒品，於「若珍」等人向
    其購買海洛因、安非他命時，勢須轉向第三人取得之，況被
    告乙○○前已坦承與「若珍」等人買賣海洛因、安非他命確
    有利潤，何得解為被告乙○○係介紹「若珍」等人向不知名
    之上手購買毒品，而由其居間轉讓；被告乙○○所辯，實非
    有據。至被告乙○○於本院審理時改稱：扣案海洛因其中5
    包及電子秤1 台、分裝袋2 包等，係某真實姓名年籍不詳、
    自稱「吳全源」之人所抵押，作為賭債70萬元之擔保云云。
    惟被告乙○○於警詢時供稱：「其他5 包海洛因、電子秤、
    分裝杓、分裝袋、制式手槍及子彈，都是綽號『阿源』之『
    吳全源』於96年1 月26日23時許，他至我住處稱有事要先離
    開，就把兩個包包寄放在我住處，一個裝槍枝及子彈，一個
    裝毒品。」、「他說事情處理好，兩、三天後來拿。」云云
    （見臺灣板橋地方法院檢察署96年度偵字第3587號偵查卷宗
    第10、11頁），被告乙○○就「吳全源」交付上開物品之原
    因，所述前後矛盾，復未能說明「吳全源」之真實姓名、年
    籍、住址以供查核，顯係杜撰之詞，不足採信。綜上，被告
    乙○○販賣安非他命予「若珍」、「大偉」、「柱哥」、「
    小老鼠」及販賣海洛因、安非他命予「義德」以營利之犯罪
    事實，事證明確，堪予認定。
  (三)而被告丙○○明知被告乙○○販賣安非他命予「大偉」、「
    柱哥」、「小老鼠」，仍分別基於幫助之故意，代為轉交乙
    ○○所販售之安非他命、催討買賣價金及傳達相關訊息之事
    實，業據被告乙○○於檢察官訊問時依證人保護法第14 條
    第1 項證人免責協商規定證述如前，並證稱：「…有時候是
    我直接和買家約定好交易的時間、地點、數量、價格，並自
    行和買家見面交易，或是交代丙○○到場交易並把錢收回來
    。有時候，丙○○會幫我接買家的電話，並談妥交易的時間
    、地點、數量、價格，再轉告我，我再和買家見面交易，或
    是也是交代丙○○到場交易，並把錢收回來。」、「主要是
    我在對外聯絡，丙○○是從旁協助。」等語（見臺灣板橋地
    方法院檢察署95年度偵字第3586號偵查卷宗第94、95頁）。
    並有如附表編號7 、8 、9 、12、13、14、15所示，內容為
    被告丙○○與「大偉」、「小老鼠」及被告丙○○與乙○○
    聯繫關於「大偉」、「小老鼠」、「柱哥」等向被告乙○○
    購買安非他命相關事宜之通訊監聽譯文存卷可供參憑。衡以
    被告丙○○與被告乙○○為同居男女朋友，關係至為親密，
    再觀卷附通訊監聽譯文，被告乙○○曾於95年9 月3 日上午
    10時40分許以電話詢問被告丙○○稱：「妳看洋芋片裡面還
    有『女生』嗎？」被告丙○○旋答以「有一個啊。」又於同
    年10月28日下午6 時13分許，被告乙○○以電話通知被告丙
    ○○稱：「妳待會上來的時候，妳去車上拿三個『硬的』。
    」被告丙○○亦以「『弟弟』喔。」應之，絲毫未見有何遲
    疑或不知所云之情。被告乙○○於檢察官訊問時復證稱：「
    （提示95年9 月3 日上午10時56分通訊監察譯文問：你打電
    話交代丙○○，查看洋芋片內是否還有『女生』，並且要丙
    ○○將家中有的沒有的東西全部清出去，是否為了逃避警方
    查緝？）是。」等語（見前揭偵查卷宗第94頁），被告丙○
    ○得此指示，無待詢問所指之物為何及其所在，逕應允之，
    益徵其就被告乙○○之行跡，知之甚詳。被告丙○○空言否
    認上情，當無可採。至被告乙○○於本院審理時雖證稱：「
    （問：你於準備程序中說丙○○沒有販賣毒品等情，是否實
    在？）實在。」等語，然經公訴人反詰問質以：「你問丙○
    ○還有『女生』嗎？」、「你要拿給『大偉』的毒品，是誰
    拿給他？」、「丙○○有無跟『小老鼠』收錢？」被告乙○
    ○均以「我忘記了」、「我不曉得」、「我不知道」迴避之
    ，甚為：「我跟『柱哥』在賭博時，有跟他借一兩安非他命
    ，後來我要還他，但我不敢讓丙○○知道，就把安非他命密
    封在盒子裡，請丙○○拿去，後來丙○○打電話給我，說什
    麼重量只有31，我才告訴丙○○不足的部分以後再補，『柱
    哥』說不要以後再補，所以丙○○再把盒子拿回來給我。」
    （以上均見本院96年5 月31日審判筆錄）等，與附表編號15
    所示，綽號「柱哥」之人因被告乙○○指示被告丙○○交付
    之安非他命重量不足，而與之計算折價方式等通訊內容扞格
    不入之證述，顯係迴護被告丙○○之詞，難予信實。從而，
    被告丙○○幫助被告乙○○販賣安非他命予「大偉」、「柱
    哥」、「小老鼠」之事實，亦堪認定。
二、違反槍砲彈藥刀械管制條例部分：
    被告乙○○因借款180000元予綽號「澎大」之成年男子，於
    96年1 月26日某時許，在臺北縣新店市○○路60巷90弄21號
    住處，收受「澎大」提供作為擔保之制式手槍1 枝、子彈11
    顆，而為持有之事實，業據被告乙○○於檢察官訊問及本院
    審理時坦承不諱，且有制式手槍1 枝、制式子彈11顆扣案可
    資佐證。前述扣案槍枝、子彈經以性能檢驗法、試射法、顯
    微鏡比對法鑑驗結果，其手槍（槍枝管制編號0000000000）
    認係義大利TANFOGLIO 廠WITNESS 型口徑9mm 制式半自動手
    槍，送鑑時槍號遭磨滅，經以電解腐蝕法重現，研判槍號為
    「PRO0028 」，槍管內具6 條右旋來復線，機械性能良好，
    可擊發同口徑制式子彈，認具殺傷力；另子彈11顆，均係口
    徑9mm 制式子彈，認具殺傷力，並試射其中3 顆，有內政部
    警政署刑事警察局96年1 月29日刑鑑字第0960015852號槍彈
    鑑定書1 件在卷可佐，足認被告乙○○此部分不利於己之自
    白與事實相符。是被告乙○○持有制式手槍、子彈之犯行，
    事證明確，堪予認定。
三、核被告乙○○所為，係犯毒品危害防制條例第4 條第1 項販
    賣第一級毒品罪、同條第2 項販賣第二級毒品罪及槍砲彈藥
    刀械管制條例第7 條第4 項未經許可持有制式手槍罪、同法
    第12條第4 項未經許可持有子彈罪。被告乙○○販賣海洛因
    、安非他命前後持有第一、二級毒品之低度行為，分別為其
    販賣之高度行為所吸收，均不另論罪。而被告乙○○於95年
    10月25日，以一行為同時販賣海洛因、安非他命予「義德」
    ，觸犯販賣第一級毒品、販賣第二級毒品二罪，及其以一行
    為同時持有制式手槍、子彈，觸犯未經許可持有制式手槍、
    未經許可持有子彈二罪，分係想像競合犯，應依刑法第55條
    規定，各從一重之販賣第一級毒品罪、未經許可持有制式手
    槍罪論處。被告乙○○所犯販賣第一級毒品罪、四次販賣第
    二級毒品罪、未經許可持有制式手槍罪，犯意各別，行為互
    殊，應予分論併罰。又被告乙○○有如本判決事實欄所述論
    罪科刑之執行紀錄，有臺灣高等法院被告前案紀錄表可參，
    其於徒刑執行完畢後5 年內故意再犯上開有期徒刑以上之罪
    ，為累犯，應依刑法第47條第1 項規定，加重其刑（無期徒
    刑部分，不予加重）。另被告乙○○就其於95年10月15日及
    同年11月10日販賣安非他命予「大偉」、「柱哥」、「小老
    鼠」等3 次販賣第二級毒品犯行，經檢察官事先同意，於偵
    查中供述與此部分案情有重要關係之待證事項及被告丙○○
    之犯罪事證，因而使檢察官得以追訴被告丙○○，應依證人
    保護法第14條第1 項規定，就被告乙○○因其供述所涉販賣
    第二級毒品罪，減輕其刑，此部分並依刑法第71條第1 項規
    定，與累犯先加後減之。次核被告丙○○所為，係犯刑法第
    30條第1 項、毒品危害防制條例第4 條第2 項幫助販賣第二
    級毒品罪（本案被告乙○○係自行與「大偉」、「柱哥」、
    「小老鼠」等人交易、販賣安非他命，就所販售安非他命之
    數量、金額及交易時間、地點等重要事項，與渠等達成意思
    合致，被告丙○○與之並無犯意聯絡，僅依被告乙○○指示
    行事，將乙○○所有之安非他命代為轉交向乙○○購買毒品
    之「大偉」等人，其法律上地位僅屬輔助乙○○履行非法債
    務之使用人，顯與乙○○所為販賣第二級毒品之犯罪構成要
    件行為有間，自不得予以相同評價，公訴人認應論為共同正
    犯，容有未洽）。被告丙○○因幫助被告乙○○販賣安非他
    命而持有第二級毒品之低度行為，為其幫助販賣之高度行為
    所吸收，均不另論罪。被告丙○○前後三次幫助販賣第二級
    毒品犯行，犯意各別，行為互殊，應予分論併罰。又被告丙
    ○○基於幫助之故意，而為犯罪構成要件以外之行為，為幫
    助犯，依刑法第30條第2 項規定，各減輕其刑。末查，被告
    丙○○所犯幫助販賣第二級毒品罪之法定刑為無期徒刑或7
    年以上有期徒刑，得併科700 萬元以下罰金，惟被告丙○○
    係因與被告乙○○交往、同居，囿於女子仰仗、依附所侍男
    子之陳舊觀念，而依被告乙○○指示行事，其本人並未因此
    獲得財產上之利益，惡性究非重大，依其情節，客觀上顯可
    憫恕，倘科以最低刑度，仍嫌過苛，有失立法本旨，酌依刑
    法第59條規定減輕其刑，並與幫助犯遞減輕之。爰審酌海洛
    因、安非他命具有高度成癮性，戒解不易，嚴重危害國人身
    心健康，而未經許可之槍砲、彈藥，其流通及持有，對於人
    身安全、社會秩序亦有相當之危險性，均為國法所厲禁，被
    告乙○○誘於厚利，恣意販售海洛因、安非他命，戕害他人
    健康，數量非微，獲益甚鉅，惡性重大，復為使借款有所擔
    保，任意收受、持有制式手槍、子彈，雖持有期間非長，守
    法觀念仍有欠缺，另被告丙○○明知安非他命係毒品危害防
    制條例所列管之毒品，仍幫助被告乙○○販售之，藐視公共
    規範，亦應嚴予非難，兼衡被告乙○○、丙○○之素行、智
    識程度，渠等犯罪之動機、目的、手段，暨被告二人犯罪後
    之態度等一切情狀，分別量處如主文所示之刑，並諭知罰金
    易服勞役之折算標準，及定其應執行之刑，其中被告乙○○
    經宣告之最重刑為無期徒刑，僅執行無期徒刑，並依法宣告
    褫奪公權終身。
四、扣案海洛因6 包、安非他命2 包（除經取樣鑑驗用罄部分，
    失其違禁物之性質外，海洛因驗餘淨重121.98公克、安非他
    命驗餘淨重8.584 公克），為查獲之毒品，不問屬於犯人與
    否，應依毒品危害防制條例第18條第1 項前段規定，沒收銷
    燬之。前開扣案海洛因之包裝袋6 只、安非他命之包裝袋2
    只、電子秤1 台、分裝杓2 枝、分裝袋2 包，核其性質足資
    確認海洛因、安非他命之數量及予分裝，而供被告乙○○販
    賣毒品使用，另販賣海洛因、安非他命之對價共計366000元
    ，則為被告乙○○販賣毒品所得，均應依毒品危害防制條例
    第19條第1 項規定沒收之，其販賣毒品所得366000元，如全
    部或一部不能沒收時，以其財產抵償之。又扣案制式手槍1
    枝、制式子彈8 顆（原扣得11顆，其中3 顆經試射擊發而耗
    損，已無何效用可言，失其違禁物之性質，毋庸沒收），為
    違禁物，不問屬於何人所有，應依刑法第38條第1 項第1 款
    規定予以沒收。至扣案行動電話2 具、吸食器1 組，與本案
    犯罪事實無涉，無從併予宣告沒收，附此敘明。
、無罪部分：
一、公訴意旨略以：被告丙○○與被告乙○○基於販賣第二級毒
    品之犯意聯絡，於95年9 月15日，在不詳地點，以不詳對價
    販賣安非他命1 兩予「若珍」，涉犯毒品危害防制條例第4
    條第2 項販賣第二級毒品罪嫌。復與被告乙○○基於販賣第
    一、二級毒品之犯意聯絡，於95年10月25日，在臺北縣新店
    市○○路60巷90弄21號，以海洛因5 錢95000 元、安非他命
    1 兩60000 元之對價，販賣海洛因及安非他命予「義德」，
    涉犯毒品危害防制條例第4 條第1 項、第2 項之販賣第一、
    二級毒品罪嫌。
二、按犯罪事實應依證據認定之，無證據不得認定犯罪事實；不
    能證明被告犯罪者，應諭知無罪之判決，刑事訴訟法第154
    條第2 項、第301 條第1 項分別定有明文。又刑事訴訟法第
    161 條已於91年2 月8 日修正公布，其第一項規定：檢察官
    就被告犯罪事實，應負舉證責任，並指出證明之方法。因此
    ，檢察官對於起訴之犯罪事實，應負提出證據及說服之實質
    舉證責任。倘其所提出之證據，不足為被告有罪之積極證明
    ，或其指出證明之方法，無從說服法院以形成被告有罪之心
    證，基於無罪推定之原則，自應為被告無罪判決之諭知（最
    高法院92年台上字第128 號判例意旨參照）
三、公訴人認被告丙○○涉犯販賣第一級、第二級毒品等罪嫌，
    係以被告乙○○於偵查中之證述及前述通訊監察譯文為其論
    據。訊據被告丙○○堅詞否認有販賣海洛因、安非他命之犯
    行，辯稱：伊不認識綽號「義德」之人等語。經查：依被告
    乙○○於檢察官訊問時所述情節（詳如本判決第6 頁、第7
    頁所載，茲不贅），其販賣海洛因、安非他命予「義德」、
    「若珍」二人，被告丙○○並未參與其事。且依臺北縣政府
    警察局中和分局依臺灣板橋地方法院檢察署核發之通訊監察
    書，對被告丙○○使用之0000000000號行動電話門號實施電
    信監察所得通訊內容，其中綽號「若珍」與「義德」之人，
    均係直接與被告乙○○買賣海洛因或安非他命，從事毒品交
    易，其間「若珍」因所購得安非他命品質不佳，以上開電話
    聯繫，被告丙○○接聽後，旋交被告乙○○接洽，被告丙○
    ○與之並無實質對話，猶難認被告丙○○有與被告乙○○共
    同販賣海洛因、安非他命予「義德」及「若珍」之行為。
四、綜核上述，本案依公訴人所提事證，尚不足使所指被告丙○
    ○與被告乙○○共同販賣海洛因、安非他命予「義德」及「
    若珍」之犯罪事實達於通常一般之人均不致有所懷疑，而得
    確信為真實之程度。此外，復查無其他積極證據足資證明被
    告丙○○有公訴人所指上開販賣第一、二級毒品之犯行，核
    屬不能證明被告丙○○犯罪，應就此部分為被告丙○○無罪
    之諭知，以昭審慎。
據上論斷，應依刑事訴訟法第299 條第1 項前段、第301 條第1
項，毒品危害防制條例第4 條第1 項、第2 項、第18條第1 項前
段、第19條第1 項，槍砲彈藥刀械管制條例第7 條第4 項、第12
條第4 項，刑法第11條、第30條、第55條、第47條第1 項、第37
條第1 項、第42條第3 項、第38條第1 項第1 款、第51條第4 款
、第5 款、第59條，證人保護法第14條第1 項，判決如主文。
本案經檢察官張誌洋到庭執行職務。
中　　華　　民　　國　　96　　年　　9 　　月　　27　　日
                　      臺灣板橋地方法院刑事第四庭
                            審判長法　官  許  政  賢
                                  法  官  吳  冠  霆
                                  法  官  廖  怡  貞
以上正本證明與原本無異。
如不服本判決，應於收受送達後10日內向本院提出上訴狀，上訴
於臺灣高等法院（須附繕本）。被告乙○○所犯販賣第一級毒品
罪，經宣告無期徒刑，應依職權逕送上訴。
                                  書記官　林  惠  齡
中　　華　　民　　國　　96　　年　　10　　月　　5 　　日
附錄本案論罪科刑法條全文：
毒品危害防制條例第4 條
製造、運輸、販賣第一級毒品者，處死刑或無期徒刑；處無期徒
刑者，得併科新臺幣1000萬元以下罰金。
製造、運輸、販賣第二級毒品者，處無期徒刑或7 年以上有期徒
刑，得併科新臺幣700 萬元以下罰金。
製造、運輸、販賣第三級毒品者，處5 年以上有期徒刑，得併科
新臺幣五百萬元以下罰金。
製造、運輸、販賣第四級毒品者，處3 年以上10年以下有期徒刑
，得併科新臺幣300 萬元以下罰金。
製造、運輸、販賣專供製造或施用毒品之器具者，處1 年以上7
年以下有期徒刑，得併科新臺幣100 萬元以下罰金。
前五項之未遂犯罰之。
槍砲彈藥刀械管制條例第7條
未經許可，製造、販賣或運輸火砲、肩射武器、機關槍、衝鋒槍
、卡柄槍、自動步槍、普通步槍、馬槍、手槍或各類砲彈、炸彈
、爆裂物者，處死刑、無期徒刑或7 年以上有期徒刑；處徒刑者
，併科新臺幣3 千萬元以下罰金。
未經許可，轉讓、出租或出借前項所列槍砲、彈藥者，處無期徒
刑或5 年以上有期徒刑，併科新臺幣1 千萬元以下罰金。
意圖供自己或他人犯罪之用，而犯前2 項之罪者，處死刑或無期
徒刑；處徒刑者，併科新臺幣5 千萬元以下罰金。
未經許可，持有、寄藏或意圖販賣而陳列第1 項所列槍砲、彈藥
者，處5 年以上有期徒刑，併科新臺幣1 千萬元以下罰金。
第1 項至第3 項之未遂犯罰之。
槍砲彈藥刀械管制條例第12條
未經許可，製造、販賣或運輸子彈者，處1 年以上7 年以下有期
徒刑，併科新臺幣500 萬元以下罰金。
未經許可，轉讓、出租或出借子彈者，處6 月以上5 年以下有期
徒刑，併科新臺幣300 萬元以下罰金。
意圖供自己或他人犯罪之用，而犯前二項之罪者，處3 年以上10
年以下有期徒刑，併科新臺幣700 萬元以下罰金。
未經許可，持有、寄藏或意圖販賣而陳列子彈者，處5 年以下有
期徒刑，併科新臺幣300 萬元以下罰金。
第1 項至第3 項之未遂犯罰之。
附表：
┌─┬────┬─────┬──┬─────┬────────────┐
│編│時間    │監察：A 姓│連絡│對方：B 姓│ 通訊內容               │
│號│        │名（電話號│方向│名（電話號│                        │
│  │        │碼）      │    │碼）      │                        │
├─┼────┼─────┼──┼─────┼────────────┤
│1 │95年9 月│乙○○（09│→  │若珍（0955│A：妳這樣哪有意思啊！   │
│  │15日凌晨│00000000）│    │425431）  │B：我妹還沒有拿給你？   │
│  │3 時29分│          │    │          │A：哪有？               │
│  │17秒    │          │    │          │B：你給他了嗎？         │
│  │        │          │    │          │A：也還沒啊。           │
│  │        │          │    │          │B：我要給你多少？       │
│  │        │          │    │          │A：一樣啊。             │
│  │        │          │    │          │B：一樣是多少？         │
│  │        │          │    │          │A：44啊。               │
│  │        │          │    │          │B：你總共差我8 萬3 ，是 │
│  │        │          │    │          │   不是？               │
│  │        │          │    │          │A：哪有，妳那天拿多少給 │
│  │        │          │    │          │   我？                 │
│  │        │          │    │          │B：7 萬5 啊。           │
│  │        │          │    │          │A：妳本來還差我半個的錢 │
│  │        │          │    │          │   嗎？                 │
│  │        │          │    │          │B：對啊。               │
│  │        │          │    │          │A：6 萬5 減1 萬2 。     │
│  │        │          │    │          │B：7 萬5 減1 萬2 ，我沒 │
│  │        │          │    │          │   有算，之前你差我多少 │
│  │        │          │    │          │   ？                   │
│  │        │          │    │          │A：之前都沒有了啊。     │
│  │        │          │    │          │B：你上一次差我3 千塊又 │
│  │        │          │    │          │   3 克嗎？             │
│  │        │          │    │          │A：之前我們就清楚了。   │
│  │        │          │    │          │B：還沒啦，後來你跟我拿 │
│  │        │          │    │          │   3 個。               │
│  │        │          │    │          │A：對啊。               │
│  │        │          │    │          │B：你那天只給我，少3 千 │
│  │        │          │    │          │   塊就對了啦，然後我差 │
│  │        │          │    │          │   你1 萬1 。           │
│  │        │          │    │          │A：8 仟，我那時跟妳拿6  │
│  │        │          │    │          │   萬5 。               │
│  │        │          │    │          │B：7 萬5 。             │
│  │        │          │    │          │A：妳先給我65啊，我馬上 │
│  │        │          │    │          │   弄給妳。             │
│  │        │          │    │          │B：你說什麼。           │
│  │        │          │    │          │A：妳方便就先拿給我，我 │
│  │        │          │    │          │   昨天本來有硬的，出這 │
│  │        │          │    │          │   事情有怎麼辦，現在咧 │
│  │        │          │    │          │   ？                   │
│  │        │          │    │          │B：我在廟這裡。         │
│  │        │          │    │          │A：我差不多3 分鐘就到了 │
│  │        │          │    │          │   。                   │
│  │        │          │    │          │B ：好。                │
├─┼────┼─────┼──┼─────┼────────────┤
│2 │95年9 月│乙○○（09│←  │若珍（0955│B：兩包不一樣的東西啊。 │
│  │15日凌晨│00000000）│    │425431）  │A：一樣啊，怎麼會不一樣 │
│  │3 時53分│          │    │          │   ？                   │
│  │59秒    │          │    │          │B：可是摸起來不一樣啊。 │
│  │        │          │    │          │A：一樣的啦，拜託！     │
│  │        │          │    │          │B：真的不一樣，我明天拿 │
│  │        │          │    │          │   去給你看。           │
│  │        │          │    │          │A：好，妳不要動明天拿給 │
│  │        │          │    │          │   我看。               │
│  │        │          │    │          │B：對啊，我都不要動，明 │
│  │        │          │    │          │   天拿去給你看。       │
│  │        │          │    │          │A：好。                 │
├─┼────┼─────┼──┼─────┼────────────┤
│3 │95年9 月│乙○○（09│←  │若珍（0922│B：我人現在在羅東。     │
│  │15日晚間│00000000）│    │495183）  │A：那妳回來再打給我。   │
│  │10時6 分│          │    │          │B：你那個真的是不一樣的 │
│  │34秒    │          │    │          │   啦，然後那個弟弟咧！ │
│  │        │          │    │          │A：弟弟也沒有。         │
│  │        │          │    │          │B：都沒有喔。           │
│  │        │          │    │          │A：嗯，怎麼會不一樣咧？ │
│  │        │          │    │          │B：一包摸起來就是比較黏 │
│  │        │          │    │          │   ，一包就是比較滑那種 │
│  │        │          │    │          │   樣子。               │
│  │        │          │    │          │A：什麼樣子？           │
│  │        │          │    │          │B：就是一包好像比較滑， │
│  │        │          │    │          │   一包比較黏啦，一包比 │
│  │        │          │    │          │   較好，一包比較不好。 │
│  │        │          │    │          │A：比較好，比較不好。   │
│  │        │          │    │          │B：嗯，我不用試，用摸的 │
│  │        │          │    │          │   就有差好不好。       │
│  │        │          │    │          │A：應該是不會啦。       │
│  │        │          │    │          │B：我不知道啊。         │
│  │        │          │    │          │A：那個是我用的啦，我用 │
│  │        │          │    │          │   的叫他拿去，因為我都 │
│  │        │          │    │          │   是放他那裡啦，所以他 │
│  │        │          │    │          │   不需要去給我動手腳啦 │
│  │        │          │    │          │   。                   │
│  │        │          │    │          │B：對啊，我也不知道要弄 │
│  │        │          │    │          │   多少？               │
│  │        │          │    │          │A：妳如果要弄到好的，妳 │
│  │        │          │    │          │   就先弄，妳說不好的， │
│  │        │          │    │          │   妳就先留起來。       │
│  │        │          │    │          │B：那我要怎麼用？       │
│  │        │          │    │          │A：一樣啊。             │
│  │        │          │    │          │B：08喔？               │
│  │        │          │    │          │A：一樣啊。             │
│  │        │          │    │          │B：好吧！               │
├─┼────┼─────┼──┼─────┼────────────┤
│4 │95年10月│丙○○（09│←  │大偉（0926│B：泰哥在嗎？           │
│  │11日凌晨│00000000）│    │808442）  │A：你哪位？             │
│  │0 時3 分│          │    │          │B：大偉。               │
│  │15秒    │          │    │          │A：你等一下。           │
│  │        │          │    │          │（換乙○○接聽）        │
│  │        │          │    │          │B：泰哥，我大偉。       │
│  │        │          │    │          │A：嘿！                 │
│  │        │          │    │          │B：我可以過去跟你處理男 │
│  │        │          │    │          │   生嗎？               │
│  │        │          │    │          │A：我人在三重。         │
│  │        │          │    │          │B：有帶在身上嗎？       │
│  │        │          │    │          │A：有啊。               │
│  │        │          │    │          │B：那我過去三重找你拿。 │
│  │        │          │    │          │A：好，你到那個…       │
│  │        │          │    │          │B：力行路附近嗎？       │
│  │        │          │    │          │A：力行路那裡喔。       │
│  │        │          │    │          │B：我那天去的那裡嗎？   │
│  │        │          │    │          │A：好啦，你到天台啦。   │
│  │        │          │    │          │B：到天台是不是？好。   │
│  │        │          │    │          │A：大同北路啦。         │
│  │        │          │    │          │B：大同北路是嗎？好。   │
├─┼────┼─────┼──┼─────┼────────────┤
│5 │95年10月│（00000000│←  │大偉（0926│簡訊：我朋友睡覺了，明天│
│  │11日凌晨│67）      │    │808442）  │再去跟你拿。            │
│  │0 時26分│          │    │          │                        │
│  │37秒    │          │    │          │                        │
├─┼────┼─────┼──┼─────┼────────────┤
│6 │95年10月│丙○○（09│←  │大偉（0926│B：泰哥在嗎？           │
│  │15日凌晨│00000000）│    │808442）  │A：你等一下。           │
│  │1 時42分│          │    │          │（換乙○○接聽）        │
│  │2 秒    │          │    │          │B：泰哥。               │
│  │        │          │    │          │A：嘿！                 │
│  │        │          │    │          │B：泰哥，那邊還有男的嗎 │
│  │        │          │    │          │   ？                   │
│  │        │          │    │          │A：有啊。               │
│  │        │          │    │          │B：可不可以先跟你拿一些 │
│  │        │          │    │          │   ？                   │
│  │        │          │    │          │A：多少？               │
│  │        │          │    │          │B：大概半兩左右。       │
│  │        │          │    │          │A：好啦。               │
│  │        │          │    │          │B：到哪？               │
│  │        │          │    │          │A：家裡。               │
│  │        │          │    │          │B：好，差不多20分鐘到。 │
│  │        │          │    │          │A：好。                 │
├─┼────┼─────┼──┼─────┼────────────┤
│7 │95年10月│丙○○（09│←  │大偉（0926│B：嫂子，我到了。       │
│  │15日凌晨│00000000）│    │808442）  │A：好。                 │
│  │2 時17分│          │    │          │                        │
│  │59秒    │          │    │          │                        │
├─┼────┼─────┼──┼─────┼────────────┤
│8 │95年10月│丙○○（09│→  │大偉（0926│A：你剛才那個方便多久？ │
│  │15日凌晨│00000000）│    │808442）  │B：趕的話就明天給，不趕 │
│  │2 時26分│          │    │          │   的話後天可以嗎？     │
│  │36秒    │          │    │          │A：喔，好。             │
│  │        │          │    │          │B：OK，好。             │
├─┼────┼─────┼──┼─────┼────────────┤
│9 │95年10月│丙○○（09│←  │大偉（0926│B：嫂子，我大偉。       │
│  │16日晚間│00000000）│    │808442）  │A：嗯。                 │
│  │11時29分│          │    │          │B：嫂子，我等一下錢拿去 │
│  │58秒    │          │    │          │   那裡給泰哥。         │
│  │        │          │    │          │A：喔，等一下我叫他聽好 │
│  │        │          │    │          │   了。                 │
│  │        │          │    │          │（換乙○○接聽）        │
│  │        │          │    │          │B：泰哥我錢要送到哪裡給 │
│  │        │          │    │          │   你？                 │
│  │        │          │    │          │A：你先留著好不好？我人 │
│  │        │          │    │          │   在外面。             │
│  │        │          │    │          │B：泰哥你撥給我，我就拿 │
│  │        │          │    │          │   過去給你。           │
│  │        │          │    │          │A：好。                 │
├─┼────┼─────┼──┼─────┼────────────┤
│10│95年10月│乙○○（09│→  │義德（0926│A：你到底有要拿嗎？     │
│  │25日上午│00000000）│    │355824）  │B：有啊，怎麼不要。     │
│  │11時34分│          │    │          │A：你有要來嗎？         │
│  │8 秒    │          │    │          │B：有啊。               │
│  │        │          │    │          │A：現在嗎？             │
│  │        │          │    │          │B：對啊。               │
│  │        │          │    │          │A：女生很好。           │
│  │        │          │    │          │B：我男生，你說女生。   │
│  │        │          │    │          │A：女生也有啊，很好。   │
│  │        │          │    │          │B：看一下。             │
│  │        │          │    │          │A：你來看真的辣手的。   │
│  │        │          │    │          │B：嗯，好。             │
│  │        │          │    │          │A：整塊敲下來的。       │
├─┼────┼─────┼──┼─────┼────────────┤
│11│95年10月│丙○○（09│←  │若珍（0955│B：阿玲喔，我若珍，阿泰 │
│  │25日晚間│00000000）│    │425431）  │   咧？                 │
│  │9 時2 分│          │    │          │A：嘿，等一下。         │
│  │        │          │    │          │（換乙○○接聽）        │
│  │        │          │    │          │B：我妹怎麼說那不行啊。 │
│  │        │          │    │          │A：不行沒關係啊。       │
│  │        │          │    │          │B：現在是怎樣，不是之前 │
│  │        │          │    │          │   那種嗎？             │
│  │        │          │    │          │A：我換給妳啊。         │
│  │        │          │    │          │B：那你換給我。         │
│  │        │          │    │          │A：我跟妳講啦，我那處理 │
│  │        │          │    │          │   半粒啦，都沒有人講怎 │
│  │        │          │    │          │   麼，只有妳們講說不行 │
│  │        │          │    │          │   。                   │
│  │        │          │    │          │B：我等一下回去看，我沒 │
│  │        │          │    │          │   看到啊。             │
│  │        │          │    │          │A：處理到你那最後了啦， │
│  │        │          │    │          │   都沒有人講不行，只有 │
│  │        │          │    │          │   妳們講不行。         │
│  │        │          │    │          │B：不知道啊。           │
│  │        │          │    │          │A：沒關係，不行我給妳們 │
│  │        │          │    │          │   換啊。               │
│  │        │          │    │          │B：那還要再一個啊，你換 │
│  │        │          │    │          │   好的給我，換不會跳的 │
│  │        │          │    │          │   啦，他這種會跳啦。   │
│  │        │          │    │          │A：我現在再拿2 個過去， │
│  │        │          │    │          │   妳那一個還我，用了多 │
│  │        │          │    │          │   少啦。               │
│  │        │          │    │          │B：她好像出給人家41了吧 │
│  │        │          │    │          │   ！                   │
│  │        │          │    │          │A：那我就扣一個四一起來 │
│  │        │          │    │          │   。                   │
│  │        │          │    │          │B：好，我好了打給妳好不 │
│  │        │          │    │          │   好。                 │
│  │        │          │    │          │A：好啦。               │
├─┼────┼─────┼──┼─────┼────────────┤
│12│95年11月│丙○○（09│→  │乙○○（09│A：你那一包是不夠重嗎？ │
│  │10日晚間│00000000）│    │00000000）│B：那一包？             │
│  │11時45分│          │    │          │A：要拿給柱哥那一包啊， │
│  │17秒    │          │    │          │   他說31多而已。       │
│  │        │          │    │          │B：剛剛喔？             │
│  │        │          │    │          │A：對啊。               │
│  │        │          │    │          │B：是嗎？               │
│  │        │          │    │          │A：我怎麼知道，他拿去阿 │
│  │        │          │    │          │   牙那，打來說，在這又 │
│  │        │          │    │          │   沒秤我怎麼知道。     │
│  │        │          │    │          │B：沒關係，你說我再補他 │
│  │        │          │    │          │   啦。                 │
│  │        │          │    │          │A：好。                 │
├─┼────┼─────┼──┼─────┼────────────┤
│13│95年11月│丙○○（09│→  │乙○○（09│A：說差不多少4 點5 啦。 │
│  │10日晚間│00000000）│    │00000000）│B：好，你現在在哪裡？   │
│  │11時51分│          │    │          │A：還在等啊，你跟他說好 │
│  │29秒    │          │    │          │   了嗎？               │
│  │        │          │    │          │B：跟誰？               │
│  │        │          │    │          │A：好啦。               │
│  │        │          │    │          │B：我現在在阿福這裡，我 │
│  │        │          │    │          │   已經弄好了。         │
│  │        │          │    │          │A：嗯。                 │
│  │        │          │    │          │B：你有要過來嗎？       │
│  │        │          │    │          │A：我不想過去。         │
│  │        │          │    │          │B：你把那拿給小老鼠，叫 │
│  │        │          │    │          │   小老鼠拿過來。       │
│  │        │          │    │          │A：他這樣有順路嗎？     │
│  │        │          │    │          │B：你叫他拿過來。       │
│  │        │          │    │          │A：我拿給他，我乾脆坐計 │
│  │        │          │    │          │   程車回我家好了。     │
│  │        │          │    │          │B：好啊，坐計程車回去， │
│  │        │          │    │          │   叫他過來。           │
│  │        │          │    │          │A：好啊。               │
│  │        │          │    │          │B：他錢有沒有給你。     │
│  │        │          │    │          │A：他的有啦4萬9。       │
│  │        │          │    │          │B：好啦。               │
├─┼────┼─────┼──┼─────┼────────────┤
│14│95年11月│丙○○（09│←  │小老鼠（09│B：嫂子，泰兄叫我跟妳拿 │
│  │10日晚間│00000000）│    │00000000）│   一個。               │
│  │11時58分│          │    │          │A：對啊，你先過去。     │
│  │40秒    │          │    │          │B：我在樓下了。         │
│  │        │          │    │          │A：我拿給你。           │
│  │        │          │    │          │B：好啊。               │
│  │        │          │    │          │A：你先過去他那邊好了， │
│  │        │          │    │          │   因為我不要過去哪邊了 │
│  │        │          │    │          │   。                   │
│  │        │          │    │          │B：喔，好。             │
├─┼────┼─────┼──┼─────┼────────────┤
│15│95年11月│丙○○（09│←  │乙○○（09│B：他扣多少？           │
│  │11日凌晨│00000000）│    │00000000）│A：拿5萬6啊。           │
│  │0 時11分│          │    │          │B：怎麼會這樣？         │
│  │53秒    │          │    │          │A：我不知道啊。         │
│  │        │          │    │          │（換柱哥接聽）          │
│  │        │          │    │          │A：阿泰，他那個扣掉袋子 │
│  │        │          │    │          │   ，含袋子差4克半嘛。  │
│  │        │          │    │          │B：沒有嘛，扣多少錢？   │
│  │        │          │    │          │A：扣9仟，4克半。       │
│  │        │          │    │          │B：怎樣9仟？            │
│  │        │          │    │          │A：你4克半拿來的時候，你│
│  │        │          │    │          │   4克半拿給我再拿給他，│
│  │        │          │    │          │   他就退給我，一樣是65 │
│  │        │          │    │          │   的錢給你嘛。         │
│  │        │          │    │          │B：不是還有一個四一。   │
│  │        │          │    │          │A：四一的錢給了啊。     │
│  │        │          │    │          │B：那一個就是這樣就對了 │
│  │        │          │    │          │   。                   │
│  │        │          │    │          │A：沒有欠了啊，你這4克半│
│  │        │          │    │          │   來的時候，一樣一次9仟│
│  │        │          │    │          │   還你呀，現在是五六嗎 │
│  │        │          │    │          │   ，你少4個半嘛，這樣不│
│  │        │          │    │          │   是一樣意思嗎？       │
│  │        │          │    │          │B：好啊。               │
└─┴────┴─────┴──┴─────┴────────────┘
